<?xml version='1.0' encoding='utf-8'?>
<verb default="comhoiriúnaigh" disambig="">
  <verbalNoun default="comhoiriúnú" />
  <verbalAdjective default="comhoiriúnaithe" />
  <tenseForm default="comhoiriúnaigh" tense="Past" dependency="Indep" person="Base" />
  <tenseForm default="comhoiriúnaíomar" tense="Past" dependency="Indep" person="Pl1" />
  <tenseForm default="comhoiriúnaíodar" tense="Past" dependency="Indep" person="Pl3" />
  <tenseForm default="comhoiriúnaíodh" tense="Past" dependency="Indep" person="Auto" />
  <tenseForm default="comhoiriúnaigh" tense="Past" dependency="Dep" person="Base" />
  <tenseForm default="comhoiriúnaíomar" tense="Past" dependency="Dep" person="Pl1" />
  <tenseForm default="comhoiriúnaíodar" tense="Past" dependency="Dep" person="Pl3" />
  <tenseForm default="comhoiriúnaíodh" tense="Past" dependency="Dep" person="Auto" />
  <tenseForm default="comhoiriúnaíodh" tense="PastCont" dependency="Indep" person="Base" />
  <tenseForm default="comhoiriúnaínn" tense="PastCont" dependency="Indep" person="Sg1" />
  <tenseForm default="comhoiriúnaíteá" tense="PastCont" dependency="Indep" person="Sg2" />
  <tenseForm default="comhoiriúnaímis" tense="PastCont" dependency="Indep" person="Pl1" />
  <tenseForm default="comhoiriúnaídís" tense="PastCont" dependency="Indep" person="Pl3" />
  <tenseForm default="comhoiriúnaítí" tense="PastCont" dependency="Indep" person="Auto" />
  <tenseForm default="comhoiriúnaíodh" tense="PastCont" dependency="Dep" person="Base" />
  <tenseForm default="comhoiriúnaínn" tense="PastCont" dependency="Dep" person="Sg1" />
  <tenseForm default="comhoiriúnaíteá" tense="PastCont" dependency="Dep" person="Sg2" />
  <tenseForm default="comhoiriúnaímis" tense="PastCont" dependency="Dep" person="Pl1" />
  <tenseForm default="comhoiriúnaídís" tense="PastCont" dependency="Dep" person="Pl3" />
  <tenseForm default="comhoiriúnaítí" tense="PastCont" dependency="Dep" person="Auto" />
  <tenseForm default="comhoiriúnaíonn" tense="PresCont" dependency="Indep" person="Base" />
  <tenseForm default="comhoiriúnaím" tense="PresCont" dependency="Indep" person="Sg1" />
  <tenseForm default="comhoiriúnaímid" tense="PresCont" dependency="Indep" person="Pl1" />
  <tenseForm default="comhoiriúnaítear" tense="PresCont" dependency="Indep" person="Auto" />
  <tenseForm default="comhoiriúnaíonn" tense="PresCont" dependency="Dep" person="Base" />
  <tenseForm default="comhoiriúnaím" tense="PresCont" dependency="Dep" person="Sg1" />
  <tenseForm default="comhoiriúnaímid" tense="PresCont" dependency="Dep" person="Pl1" />
  <tenseForm default="comhoiriúnaítear" tense="PresCont" dependency="Dep" person="Auto" />
  <tenseForm default="comhoiriúnóidh" tense="Fut" dependency="Indep" person="Base" />
  <tenseForm default="comhoiriúnóimid" tense="Fut" dependency="Indep" person="Pl1" />
  <tenseForm default="comhoiriúnófar" tense="Fut" dependency="Indep" person="Auto" />
  <tenseForm default="comhoiriúnóidh" tense="Fut" dependency="Dep" person="Base" />
  <tenseForm default="comhoiriúnóimid" tense="Fut" dependency="Dep" person="Pl1" />
  <tenseForm default="comhoiriúnófar" tense="Fut" dependency="Dep" person="Auto" />
  <tenseForm default="comhoiriúnódh" tense="Cond" dependency="Indep" person="Base" />
  <tenseForm default="comhoiriúnóinn" tense="Cond" dependency="Indep" person="Sg1" />
  <tenseForm default="comhoiriúnófá" tense="Cond" dependency="Indep" person="Sg2" />
  <tenseForm default="comhoiriúnóimis" tense="Cond" dependency="Indep" person="Pl1" />
  <tenseForm default="comhoiriúnóidís" tense="Cond" dependency="Indep" person="Pl3" />
  <tenseForm default="comhoiriúnófaí" tense="Cond" dependency="Indep" person="Auto" />
  <tenseForm default="comhoiriúnódh" tense="Cond" dependency="Dep" person="Base" />
  <tenseForm default="comhoiriúnóinn" tense="Cond" dependency="Dep" person="Sg1" />
  <tenseForm default="comhoiriúnófá" tense="Cond" dependency="Dep" person="Sg2" />
  <tenseForm default="comhoiriúnóimis" tense="Cond" dependency="Dep" person="Pl1" />
  <tenseForm default="comhoiriúnóidís" tense="Cond" dependency="Dep" person="Pl3" />
  <tenseForm default="comhoiriúnófaí" tense="Cond" dependency="Dep" person="Auto" />
  <moodForm default="comhoiriúnaíodh" mood="Imper" person="Base" />
  <moodForm default="comhoiriúnaím" mood="Imper" person="Sg1" />
  <moodForm default="comhoiriúnaigh" mood="Imper" person="Sg2" />
  <moodForm default="comhoiriúnaímis" mood="Imper" person="Pl1" />
  <moodForm default="comhoiriúnaígí" mood="Imper" person="Pl2" />
  <moodForm default="comhoiriúnaídís" mood="Imper" person="Pl3" />
  <moodForm default="comhoiriúnaítear" mood="Imper" person="Auto" />
  <moodForm default="comhoiriúnaí" mood="Subj" person="Base" />
  <moodForm default="comhoiriúnaímid" mood="Subj" person="Pl1" />
  <moodForm default="comhoiriúnaítear" mood="Subj" person="Auto" />
</verb>
